臺灣高等法院臺南分院刑事判決
111年度上訴字第1248號
上  訴  人  
即  被  告  鄭哲硯


指定辯護人  洪銘憲律師（義務辯護人）
上列上訴人因殺人未遂等案件，不服臺灣臺南地方法院110年度
訴字第1102號，中華民國111年7月28日第一審判決（起訴案號：
臺灣臺南地方檢察署110年度少連偵字第32號），提起上訴，本
院判決如下：
    主  文
原判決撤銷。
鄭哲硯犯殺人未遂罪，處有期徒刑伍年肆月。
    事實及理由
一、經本院審理結果，認第一審以上訴人即被告鄭哲硯犯刑法第
    185條第1項之妨害公眾往來安全罪，同法第271條第2項、第
    1項之殺人罪，第354條之毀損罪。被告以一駕車行為，同時
    觸犯上開各罪，應依想像競合犯之例從一重論以刑法第271
    條第2項、第1項之殺人未遂罪；被告已著手為殺人行為之實
    行，因告訴人丙○○（下稱告訴人）閃開始倖免於死，為障礙
    未遂，依刑法之規定，按既遂犯之刑減輕之。核其認事用法
    均無不當。然被告於本院審理中已依與告訴人○○○○股份有限
    公司（下稱○○公司）和解條件，賠償該公司新台幣（下同）
    74,800元（該公司原由負責人甲○○於原審與被告達成和解，
    由被告分期給付合計75,000元﹛原審卷第165-166頁﹜，但未
    依期給付，嗣於本院再由該公司經理蘇○慧與被告達成和解
    ，由被告賠償74,800元），有和解書、匯款單據可按（本院
    卷第27-31頁）；原審未及審酌上情量刑，尚有可議，應由
    本院將原判決予以撤銷改判。茲引用第一審判決書記載之事
    實、證據及除量刑部分以外之理由（如附件），並補充如下
    。
二、被告上訴意旨略以：
　㈠被告雖有開車自後方追撞告訴人，但依其車輛行進方向並非
    直線而是S型，衡之常理，駕駛車輛S型前進時，車輛勢必須
    降低速度始能以S型前進，可見被告並非以高速行進，原判
    決認定被告是高速行駛，期間均無煞車、減速之舉，其事實
    認定顯有違論理法則與經驗法則。
　㈡被告與告訴人間素不相識，也無宿怨，於案發時僅係因車上
    乘客吳元亨告知告訴人車上有武器，雙方互有誤會而產生糾
    紛衝突，被告實無殺人動機。且被告僅是開車作勢欲嚇唬告
    訴人，並未對告訴人造成任何傷害，在嚇唬告訴人等後即駕
    車離開，未再繼續開車追撞告訴人，被告若有殺人之不確定
    故意，大可繼續追撞告訴人，而非逕自離開現場。是依上開
    等情觀之，難認被告有殺人之犯意或不確定故意。又被告當
    時是因駕駛之車輛爆胎故障無法控制，車輛才會朝告訴人等
    人行駛，被告並無殺害告訴人之犯意。
　㈢觀諸監視器錄影畫面可知，當下道路寬敞、視線清晰，告訴
    人身手矯健靈活，依常理一般人在被追撞之情形下均會躲閃
    ，被告在主觀上認定告訴人一定能躲過擦撞，客觀環境上也
    有躲避之可能性，被告對於告訴人傷亡之結果不發生應具有
    合理確信，其並無殺人之不確定故意。
　㈣若認被告主觀上仍有殺人之不確定故意，請審酌告訴人並未
    因被告之追撞行為受有傷害，且本件應是告訴人先行撞被告
    駕駛之車輛，而案發時點為凌晨4時許，路上除本案相關人
    等外，並無其他人車，被告之行為未嚴重影響社會治安，犯
    後已極力彌補被害人或告訴人之損害，請依刑法第59條酌減
    其刑。
三、經查：
　㈠原審綜合被告及相關證人之供證、勘驗案發當時監視錄影畫
    面結果、現場照片及其他卷內相關證據，認：
　１依該勘驗結果及現場照片，可知被告駕車於短時間內迴車、
    逆向行駛，自後高速追撞告訴人，期間均未有何煞車、減速
    或停止之舉。而依被告之智識經驗，當能預見以車輛高速衝
    撞、輾壓他人身體，極易造成大量出血，並嚴重傷及人體腦
    部及胸、腹腔內之重要器官，客觀上足以致人於死。
　２被告曾一度坦承殺人未遂犯行，並供稱知道駕車來回衝撞過
    程有可能傷及告訴人性命，且沒有把握駕駛過程不會撞到在
    車前跑的人，而開車加速朝人撞過去，人沒有跳開，可能會
    撞死人，沒有死也會受傷，告訴人如果沒有閃開可能會被撞
    死或受傷等情，足認被告可預見其高速駕車撞擊行為會導致
    被撞及之人員傷亡，亦無合理確信該傷亡不會發生。復參以
    被告多次逆向、迴車高速自後追撞告訴人，姑不論告訴人往
    何方向奔跑，被告均緊追不放；再佐以A車（即被告駕駛之
    車輛）最終撞入建物、毫無減速之過程，可見A車當時確屬
    急速，則被告為駕車追撞奔跑於車輛前方之告訴人時，應具
    有殺人之不確定故意至明。
　３並就被告所辯A車車輛失控一節，認若果屬實，則被告所駕駛
    之A車應棄置於案發現場，應無在高速撞入吳○峪承租之工廠
    後，還能駕駛車輛前往至臺南市○○區○○路0段000巷停放，被
    告所辯不足採信。
  ㈡經核原審已就卷內證據調查結果，為綜合判斷後，詳述認定
    被告有罪及其所辯不足採信之理由，所為之論斷均有卷存證
    據可資佐證，且無違背經驗法則及論理法則。
  ㈢被告及其辯護人雖以上情置辯，但查：　　
　１被告於原審準備程序期日就所犯殺人未遂犯行為認罪之陳述
    ，並供稱「我知道我開車來回衝撞的過程，有可能傷及告訴
    人性命」（原審卷第242頁）；而證人即告訴人於警、偵訊
    中亦指證被告車自後追逐到臺南市○○區○○路0段，即自後撞
    我車輛（即B車），導致我車輛失控打滑撞進工廠（即○○路0
    段000之0號工廠，下稱000之0號工廠）及旁邊之貨車，我下
    車之後，被告車又逆向迴轉撞我們車輛，我下車逃離時，被
    告車又要來撞我，我就從旁邊閃開，後來我們跑到後面樹林
    等語（警卷第9頁、偵卷第113頁）；證人即B車乘客林子捷
    於偵查中證稱我在車上睡著，後來車子被撞我醒過來，然後
    我們的車子因為擦撞就失控撞進工廠裡面，我就暈過去了，
    是丙○○把我叫醒，之後我下車，看到對方的車子撞我們的車
    子又轉頭要撞丙○○，之後撞進別人的工廠，我們就跑掉了等
    語（偵卷第115頁）；證人即B車乘客黃翰暉於偵查中亦證稱
    對方加速撞我們的車尾，我們失控就撞到貨車，後來我們人
    就下來，我只記得對方有再開車又撞進工廠（即臺南市○○區
    ○○路0段000○0號工廠（下稱000之0號工廠），然後出來差一
    點撞到丙○○等語（偵卷第112頁）。佐以原審勘驗本案事發
    之監視錄影畫面結果，B車受撞失控撞及000之0號工廠及車
    牌號碼000-0000號自用小貨車後，已處於停止狀況，B車車
    上4人下車，行經上開自用小貨車附近，被告駕駛之A車竟逆
    向迴車，向該自用小貨車方向衝撞，告訴人在機慢車道上向
    小貨車車頭方向跑去，A車駛向小貨車車頭方向，並於告訴
    人跑向畫面前方時，A車從內側車道切至外側車道，高速往
    告訴人身後駕駛，告訴人由馬路上往慢車道騎樓處加速奔跑
    ，A車持續往告訴人身後駕駛，直至告訴人跑至畫面盡頭騎
    樓處，A車則高速撞入建物；另依勘驗時間檢視，A車在短短
    不到2分鐘的時間中有多次迴車、逆向行駛，且因高速逆向
    迴車之過程並造成車後冒出煙霧，有勘驗筆錄及現場照片、
    監視器錄影畫面翻拍照片可稽（警卷第121-165頁、原審卷
    第186-192、304頁）。則B車受撞失控撞上000之0號工廠及
    停放該處之自用小貨車後，B車已停止無法駕駛，且車內人
    員均已下車自該小貨車方向四散逃離，若被告無殺人之不確
    定犯意，理應罷手離去現場，豈有逆向、迴車再往該自用小
    貨車方向衝撞，並於撞入000之0號工廠後，見告訴人往前逃
    離，再倒車自後加速追逐、衝撞告訴人；且若非告訴人閃避
    ，已遭被告車輛撞擊；即被告於原審審理中亦供稱（就剛才
    勘驗影片，你開車撞告訴人，他沒有閃開的話，會不會被撞
    死）他如果沒有閃開，沒有被撞死也會受傷（原審卷第312
    頁）。是依被告駕駛A車逆向、迴車衝撞、倒車及加速朝告
    訴人衝撞之行車情狀，均非因A車車胎爆胎，或車輛故障失
    控所致，而是有意朝告訴人衝撞甚明。再觀諸現場照片，事
    發後A車車輪並無爆胎之跡象（警卷第131-133頁），是被告
    及辯護人辯稱是因A車車輪爆胎失控，並非有意朝告訴人衝
    撞云云，自無可採。
　２又被告行為時已成年，並非毫無智識之人，其就開車高速朝
    他人衝撞、輾壓他人身體，客觀上足致他人死亡，並非無預
    見可能（見附件原判決理由欄貳、二、㈠）；再參以被告於
    本院審理中供稱伊發現告訴人之前曾欲打伊妹妹及吳元亨，
    又開車撞伊車輛，才會駕車追逐告訴人車輛（本院卷第142
    頁），可見被告與告訴人並非毫無怨隙；而其就告訴人可能
    因其高速衝撞而致死，亦非無預見之可能；再衡以其上開駕
    車數次衝撞情節，其顯有縱告訴人因其駕車高速衝撞閃避不
    及，而受撞傷重不治死亡，亦不違背其本意之不確定故意，
    應可認定。被告及辯護人辯稱被告在主觀上認定告訴人一定
    能躲過擦撞，客觀環境上也有躲避之可能性，被告對於告訴
    人傷亡之結果不發生應具有合理確信；且被告與告訴人素不
    相識，無任何殺人動機，僅是開車作勢欲嚇唬告訴人，無殺
    人之不確定故意云云，均無足採。
　３復查，B車失控撞上000之0號工廠及該自用小貨車後，車內人
    員下車時，雖有部分持有不明物品（原審卷第187頁之勘驗
    筆錄），事後B車又經警扣得信號彈、開山刀、警棍等物品
    （警卷第103-107、111-115頁）。但被告駕車往該自用小貨
    車方向衝撞，並撞入000之0號工廠時，B車下車的人已四散
    ，對被告不具威脅，被告自可駕車離去，又何須再倒車往前
    高速朝逃離現場之告訴人方向衝撞，是縱B車上放置有上開
    物品，且第一次追撞後，B車下車的人中部分持有不明物品
    ，或被告車上乘客吳元亨曾告知（B車）對方有拿東西，不
    要下車，很危險等情（本院卷第142-143頁被告供述），亦
    難以此即認被告是因正當防衛，或僅是欲嚇唬告訴人，主觀
    上無殺人未遂之不確定犯意，並據為被告有利之認定。另依
    原審勘驗結果，可知被告是高速衝撞，且因強力迴車導致輪
    胎摩擦地面產生煙霧（原審卷第188頁勘驗筆錄），被告上
    訴意旨稱其是駕車S型前進，車輛必須降低速度始能以S型前
    進，並非以高速行進云云，亦無足取。
  ４綜上所述，被告及辯護人所辯均無可採，被告確有殺人未遂
    之不確定故意及行為，可堪認定。
　㈣被告無依刑法第59條酌減其刑：
　　按刑法第59條規定之酌量減輕其刑，係裁判上之減輕，必以
    犯罪之情狀可憫恕，認為宣告法定最低度之刑猶嫌過重者，
    始有其適用。且該條酌量減輕其刑之規定，係推翻立法者之
    立法形成，就法定最低度刑再予減輕，為司法之特權，適用
    上自應謹慎，未可為常態，其所具特殊事由，應使一般人一
    望即知有可憫恕之處，非可恣意為之。茲查，被告犯後雖與
    告訴人及000之0號之○○公司達成和解，於原審審理中已依與
    告訴人和解條件賠償損害，於本院審理中亦已全數給付賠償
    金與○○公司，並徵得上開人等之諒解，固有調解書、告訴人
    撤回告訴狀、公務電話紀錄、和解書、匯款單據可按（原審
    卷第207-208、217、253頁，本院卷第27-31頁）。但依被告
    上開犯罪情節，即深夜駕車追逐、數次開車迴車、逆向行駛
    衝撞，及向告訴人衝撞等情節，對公眾往來道路及用路人造
    成潛在危險，更對社會治安造成重大危害，於審理中一再辯
    稱車輛失控、輪胎爆胎云云，未能深切體認自己行為之嚴重
    性，無是非、法治觀念，難認有何特殊之原因與環境，在客
    觀上足以引起一般同情，認縱科以殺人未遂罪之最低度刑，
    仍有猶嫌過重及過於嚴苛之情形存在，而應依刑法第59條規
    定酌減其刑之必要，被告及辯護人請求依刑法第59條規定酌
    減其刑，亦無可採。
四、撤銷改判之理由：
　㈠原審以被告罪證明確，因予論罪科刑，固非無見。但被告於
    本院審理中已依與○○公司和解條件，賠償該公司74,800元，
    已如前述，此部分犯後態度之量刑因子已變更，原審未及審
    酌上情量刑，尚有不當，被告上訴否認殺人未遂犯行，並以
    上開情詞指摘原判決不當，固無理由，但原判決既有上開可
    議之處，即屬無可維持，應由本院將原判決予以撤銷改判。
　㈡茲以行為人責任為基礎，審酌被告僅因對告訴人等人不滿，
    竟罔顧公眾往來安全，在臺南市○○區道路高速追逐B車，並
    數次闖越紅燈，造成道路上通行往來之用路人極大危險，且
    其高速自告訴人背後之衝撞行為，倘非告訴人即時閃避，必
    會造成重大死傷，毫無遵重他人之生命法益，對社會治安之
    危害亦屬重大，犯罪情節非輕。綜合其犯罪之動機、目的、
    手段、犯罪所生之危害、侵害之法益，及於原審準備程序中
    曾為認罪之陳述，其後又否認殺人未遂犯行，惟就其所犯妨
    害公眾往來安全罪、毀損罪部分則均坦承，犯後亦與告訴人
    、○○公司達成和解賠償損害，已如上述，徵得告訴人諒解之
    態度，暨被告之素行，有臺灣高等法院被告前案紀錄表附卷
    可參，兼衡被告自陳○○肄業之智識程度，目前○○○○中，月收
    入約0千元，未婚、沒有小孩，與父母親、姐姐同住等家庭
    生活、經濟狀況等一切情狀，量處如主文所示之刑，以資懲
    儆。
據上論結，應依刑事訴訟法第373條、第369條第1項前段、第364
條、第299條第1項前段（僅引用程序法條），判決如主文。
本案經檢察官徐書翰提起公訴，檢察官李宛凌到庭執行職務。
中　　華　　民　　國　　111 　年　　11　　月　　24　　日
                  刑事第二庭    審判長法  官  楊清安
                                      法  官  蕭于哲
                                      法  官  陳珍如
以上正本證明與原本無異。
如不服本判決應於收受送達後20日內向本院提出上訴書狀，其未
敘述上訴理由者，並得於提起上訴後20日內向本院補提理由書（
均須按他造當事人之人數附繕本）「切勿逕送上級法院」。
　　　　　　　　　　　　　　　　　　　書記官  許睿軒
中　　華　　民　　國　　111 　年　　11　　月　　24　　日
附件：
臺灣臺南地方法院刑事判決　　　
110年度訴字第1102號
公　訴　人　臺灣臺南地方檢察署檢察官
被　　　告　鄭哲硯　男　民國00年0月00日生
　　　　　　　　　　身分證統一編號：Z000000000號
　　　　　　　　　　住臺南市○○區○○○路000號
指定辯護人  本院公設辯護人　林宜靜　
上列被告因殺人未遂等案件，經檢察官提起公訴（110年度少連
偵字第32號），本院判決如下：
    主  文
鄭哲硯犯殺人未遂罪，處有期徒刑伍年陸月。
    事  實
一、鄭哲硯、吳元亨（所涉妨害公眾往來安全罪部分另行審結）
　  、鄭伊菁（所涉妨害秩序等案件，另為不起訴處分） 與丙○
    ○、楊棋鈞、林子捷、少年黃○暉（涉妨害秩序等案件，為不
    起訴處分，少年黃○暉則由臺灣臺南地方法院少年法庭審理
    ），分別於民國109年9月13日前往臺南市○○區○○○○○○，2組
    人員離去時互生不滿，鄭哲硯即駕駛車牌號碼000-0000號自
    用小客車（下稱A車），在臺南市○○區○○街接載已先行返家
    之吳元亨、鄭伊菁上車，並通知友人黃鴻育駕駛車牌號碼00
    0-0000號自用小客車（下稱C車）在○○區○○○會合，A車、C車
    旋即駕駛於道路。嗣乘坐A車副駕駛座之吳元亨發現丙○○、
    楊棋鈞、林子捷、少年黃○暉搭乘車牌號碼000-0000號之自
    用小客車（下稱B車），竟起追逐之意，鄭哲硯、吳元亨2人
    明知在一般平面道路闖紅燈及高速行駛，極易使行進中之其
    他車輛發生失控及連環追撞，增加交通事故之發生及公眾往
    來傷亡之危險性，仍共同基於妨害公眾往來安全之犯意聯絡
    ，由鄭哲硯駕駛A車於臺南市○○區○○路、○○路、○○路上，以
    時速超過100公里之速度追逐B車，並數次闖越紅燈，且於追
    逐過程中，鄭哲硯駕駛之A車與丙○○、楊棋鈞、林子捷、少
    年黃○暉搭乘之B車發生擦撞，致B車失控撞上陳○盛承租之臺
    南市○○區○○路0段000○0號工廠及車牌號碼000-0000號自用小
    貨車，並造成B車毀損（毀損部分均未據告訴），鄭哲硯、
    吳元亨即以上開方式，致生公眾往來陸路之危險。鄭哲硯承
    繼前開妨害公眾往來安全及毀損之犯意，駕駛A車逆向行駛○
    ○路1段返回B車事故地點，再轉頭朝B車方向衝撞，進而撞入
    甲○○承租之臺南市○○區○○路0段000○0號工廠，致電動鐵捲門
    1個、白鐵門1個、公司產品（○○○○○）8箱、棧板7塊受損，
    足生損害於甲○○，鄭哲硯再度駕駛A車倒退，再逆向行駛○○
    路1段返回B車事故地點並轉頭後，見丙○○沿○○路1段徒步逃
    離，明知以車輛高速衝撞、輾壓他人身體，極易造成大量出
    血，並嚴重傷及人體腦部及胸、腹腔內之重要器官，客觀上
    足以致人於死，竟基於縱致他人死亡亦不違反其本意之不確
    定殺人故意，朝丙○○背後加速行駛欲撞擊丙○○，嗣倖因丙○○
    驚險閃開始免於難，鄭哲硯所駕A車則因高速撞入吳忠峪承
    租之臺南市○○區○○路0段000○0號工廠（毀損部分未據告訴）
    ，鄭哲硯駕駛A車離去，並將A車停放在臺南市○○區○○路0段0
    00巷。待警方到場查獲。
二、案經丙○○告訴及甲○○訴由臺南市政府警察局第三分局報請臺
    灣臺南地方檢察署檢察官偵查起訴。
    理  由
壹、程序部分：
一、按被告以外之人於審判外之言詞或書面陳述，除法律有規定
    者外，不得作為證據，刑事訴訟法第159 條第1 項定有明文
    。又被告以外之人於審判外之陳述，雖不符刑事訴訟法第15
    9條之1至第159條之4之規定，而經當事人於審判程序同意作
    為證據，法院審酌該言詞陳述或書面陳述作成時之情況，認
    為適當者，亦得為證據；當事人、代理人或辯護人於法院調
    查證據時，知有同法第159條第1項不得為證據之情形，而未
    於言詞辯論終結前聲明異議者，視為有前項之同意，刑事訴
    訟法第159 條之5 亦定有明文。本判決下列所引除被告以外
    之人於審判外之各項供述證據，公訴人、被告鄭哲硯（下稱
    被告）及其辯護人均未爭執其證據能力，且於言詞辯論終結
    前亦未聲明異議（本院卷第243頁），本院審酌各該證據作
    成時之情況，並無不當之情形，認以之作為證據應屬適當，
    爰依刑事訴訟法第159條之5第2項規定，認有證據能力，合
    先敘明。
二、其餘資以認定本案犯罪事實之非供述證據，亦查無違反法定
    程序取得之情形，依刑事訴訟法第158 條之4 反面規定，應
    具證據能力。　　
貳、實體部分：
一、訊據被告坦承刑法第185條第1項之妨害公眾往來安全罪、第
    354條之毀損罪之犯行，另辯稱：是丙○○跑到我汽車的前面
    、是他來撞我，沒有要殺人的意思云云。
二、經查：
㈠、依案發當時之監視影片勘驗，可認：B車因失控撞上陳定盛承
    租之臺南市○○區○○路0段000○0號工廠及車牌號碼000-0000號
    自用小貨車後，已處於不能繼續駕駛之停止狀況，B車車上4
    人下車，行徑於前開停放路旁自用小貨車附近，而A車竟逆
    向迴車，持續向前開自用小貨車衝撞，於自用小貨車前再度
    迴車、逆向駕駛，並再度迴車，從內側車道切至外側車道，
    高速往丙○○身後駕駛，丙○○由馬路上往慢車道騎樓處加速奔
    跑，A車持續高速往丙○○身後駕駛，直至丙○○跑至畫面盡頭
    騎樓處，A車則高速撞入建物；另依勘驗時間檢視，A車在短
    短不到2分鐘的時間中有多次迴車、逆向行駛，且因高速逆
    向迴車之過程並造成車後輪胎冒煙，此有勘驗筆錄及現場照
    片、監視器錄影畫面翻拍照片附卷足參（警卷第121-165頁
    、本院卷第186-192、304頁），亦即被告駕駛以動力驅動、
    可高速前進之汽車，短時間內迴車、逆向行駛，自後高速追
    撞丙○○，期間均未有何煞車、減速或停止之舉。衡以被告於
    本案行為時，已為成年，具有一定智識之人，再考以車輛高
    速衝撞、輾壓他人身體，極易造成大量出血，並嚴重傷及人
    體腦部及胸、腹腔內之重要器官，客觀上足以致人於死，依
    被告之智識經驗當得預見上開情況。而被告一度坦承：刑法
    第271條第2項、第1項之殺人未遂，我承認，我知道我開車
    來回衝撞的過程，有可能傷及丙○○性命等語（本院卷第242
    頁）、亦自承：「（問）你看到車子前面有一個人在跑，你
    有沒有把握你的駕駛過程，一定不會撞到這個人？（答）是
    沒有百分之百可以確定，只是如果偏移的話，就不會造成撞
    到人」、「（問）開車加速朝人撞過去，會不會撞死人？（
    答）會。（問）如果開車撞人，人沒有跳開，會不會被撞死
    ？（答）沒有死也會受傷。（問）就剛才勘驗影片，你開車
    撞丙○○，他沒有閃開的話，會不會被撞死？（答）他如果沒
    有閃開，沒有被撞死也會受傷。」等語（本院卷第193、311
    -312頁），其明顯確得預見高速駕車撞擊行為得致被撞及之
    人員傷亡，亦無合理確信該傷亡不會發生。參以被告係多次
    逆向、迴車高速自後追撞丙○○，且不論丙○○往何方向奔跑，
    被告均緊追不放，再佐以A車最終撞入建物、毫無減速之過
    程，可見A車當時確屬急速，則被告為駕車追撞奔跑於車輛
    前方之丙○○時，應具有殺人之不確定故意至明，其雖辯稱丙
    ○○跑到我汽車的前面云云，然與前開勘驗結果不符，難認為
    其有利辯解。另被告一度辯稱係因A車車輛失控所致，然果
    上情為真，被告所駕駛之A車應棄置於案發現場，絕無在高
    速撞入吳○峪承租之臺南市○○區○○路0段000○0號工廠後，還
    能駕駛前往臺南市○○區○○路0段000巷停放，被告所辯均不可
    採。
㈡、此外，本案除被告部分自白外，尚有同案被告吳元亨之證述
    （警卷第47-55頁、偵卷第153 -154 頁），證人丙○○、楊棋
    鈞、林子捷、蘇心慧、吳忠峪、陳定盛之證述（警卷第5-38
    、81-86頁、偵卷第111-116頁）、現場照片、監視器錄影畫
    面翻拍照片、房屋租賃契約書（警卷第121-165、183-191頁
    ）、臺南市政府警察局第三分局110年11月17日南市警三偵
    字第1100630965號函暨函附臺南市第三分局安南派出所110
    報案紀錄單（本院卷第97-102頁）、本院110年12月14日勘
    驗筆錄（本院卷第186-192頁）附卷足佐。
㈢、本案事證明確，被告犯行堪以認定，應依法論科。
三、論罪科刑：　　
㈠、核被告所為，係犯刑法第185條第1項之妨害公眾往來安全罪
    、第271條第2項、第1項之殺人未遂罪、第354條之毀損罪。
    又被告以一駕車行為，同時觸犯前開各罪，為想像競合犯，
    應論刑法第271條第2項、第1項之殺人未遂罪。被告與吳元
    亨就刑法第185條第1項之妨害公眾往來安全罪，有犯意之聯
    絡，為共同正犯。被告已著手而為殺人行為之實行，因丙○○
    閃開始倖免於死，為障礙未遂，爰依刑法之規定，按既遂犯
    之刑度減輕其刑。另辯護人為其主張應依刑法第59條規定酌
    減其刑，按犯罪之情狀顯可憫恕，認科以最低刑度仍嫌過重
    者，得酌量減輕其刑，刑法第59條定有明文，所謂顯可憫恕
    ，係指被告之犯行有情輕法重，客觀上足以引起一般人同情
    ，處以經依法減刑後之法定最低刑度仍失之過苛，尚堪憫恕
    之情形。然本案依未遂犯減輕其刑後，其法定最低度刑，已
    大符降低，並無宣告法定最低度刑仍嫌過重之情，且被告深
    夜於道路上高速迴車、逆向駕駛，自後追撞丙○○，對丙○○、
    社會治安均是重大危害，且其於本院審理時竟稱是丙○○來撞
    伊，顯然毫無是非、法治概念，實難認被告本案之犯行有何
    足以引起一般人同情、顯可憫恕，縱科以最低度刑仍嫌過重
    而有傷一般國民對於法律情感之情形，當無刑法第59條酌減
    規定之適用。
㈡、爰以行為人責任為基礎，審酌被告僅因前往○○○，離去時與丙
    ○○等人互生不滿，竟罔顧公眾往來安全，在臺南市○○區道路
    以時速超過100公里之速度追逐B車，並數次闖越紅燈，造成
    道路上通行往來之用路人極大危險，且其高速自丙○○背後之
    衝撞行為，倘非丙○○即時閃避，必會造成重大死傷，實視他
    人之生命法益為無物，對社會治安之危害亦顯屬重大，犯罪
    情節非輕，應嚴加非難。另審酌被告於本院審理時一度全部
    坦承犯行、嗣又否認殺人犯意，並與丙○○、甲○○達成和解，
    然僅賠償丙○○，甲○○部分則分文未付，此有110年度南司刑
    移調字第551號調解筆錄、111 年度南司刑移調字第21號調
    解筆錄及本院公務電話紀錄足參（本院卷第165-166 、207 
    -208 、255-259頁），再斟酌被告素行非佳，此有臺灣高等
    法院被告前案紀錄表附卷，暨本案犯罪情節、目的、手段、
    侵害法益，及被告自陳之學歷、家庭、經濟等一切情狀，量
    處如主文所示之刑。
據上論斷，應依刑事訴訟法第299 條第1 項前段，刑法刑法第18
5條第1項、第271條第2項、第1項、第354條、第28條、第25條第
2 項、第55條，判決如主文。
本案經檢察官徐書翰提起公訴、謝欣如到庭執行職務。
中　　華　　民　　國　　111 　年　　7 　　月　　28　　日
                  刑事第五庭    審判長法　官  鍾邦久
                                      法　官  林欣玲
                                      法　官  蔡奇秀
以上正本證明與原本無異。
如不服本判決應於收受本判決後20日內向本院提出上訴書狀，並
應敘述具體理由。其未敘述上訴理由者，應於上訴期間屆滿後20
日內向本院補提理由書狀（均須按他造當事人之人數附繕本）「
切勿逕送上級法院」。 
    　　　　　　　　　　　　　　　　　書記官　黃郁淇
中　　華　　民　　國　　111 　年　　7 　　月　　28　　日
附錄本案所犯法條
中華民國刑法第271條
殺人者，處死刑、無期徒刑或10年以上有期徒刑。
前項之未遂犯罰之。
預備犯第1項之罪者，處2年以下有期徒刑。

中華民國刑法第354條
毀棄、損壞前二條以外之他人之物或致令不堪用，足以生損害於
公眾或他人者，處2年以下有期徒刑、拘役或5百元以下罰金。